最　高　行　政　法　院　裁　定
　　　　　　　　　　　　　　　　　　 96年度裁字第04166號
上　訴　人　甲○○
訴訟代理人　吳明益　律師
被 上訴 人　花蓮縣政府
代　表　人　乙○○
上列當事人間採取土石事件，上訴人對於中華民國96年1月4日臺
北高等行政法院95年度訴字第1433號判決，提起上訴，本院裁定
如下：
　　主  文
上訴駁回。
上訴審訴訟費用由上訴人負擔。
　　理  由
一、按對於高等行政法院判決之上訴，非以其違背法令為理由，
    不得為之，行政訴訟法第242條定有明文。依同法第243條第
    1項規定，判決不適用法規或適用不當者，為違背法令；而
    判決有同條第2項所列各款情形之一者，為當然違背法令。
    是當事人對於高等行政法院判決上訴，如依行政訴訟法第24
    3條第1項規定，以高等行政法院判決有不適用法規或適用不
    當為理由時，其上訴狀或理由書應有具體之指摘，並揭示該
    法規之條項或其內容；若係成文法以外之法則，應揭示該法
    則之旨趣；倘為司法院解釋或本院之判例，則應揭示該判解
    之字號或其內容。如以行政訴訟法第243條第2項所列各款情
    形為理由時，其上訴狀或理由書，應揭示合於該條項各款之
    事實。上訴狀或理由書如未依此項方法表明，或其所表明者
    與上開法條規定不合時，即難認為已對高等行政法院判決之
    違背法令有具體之指摘，其上訴自難認為合法。
二、本件上訴人對於高等行政法院判決上訴，其上訴意旨略以：
    上訴人86年間承包被上訴發包之營建棄土場工程，所餘之土
    方放置於現場，上訴人僅將系爭土方部分搬離，並無變更系
    爭土地之原本狀態，亦無造成相關災害，自無影響自然環境
    之虞。上訴人據此處罰上訴人，所為顯不合土石採取法第36
    條之違章要件。又原審並未證明上訴人出於故意過失，僅以
    司法院釋字第275號解釋推定上訴人涉有過失，遽對上訴人
    予以處罰云云。雖以該判決違背法令為由，惟原審認定現場
    土石僅有部分係上訴人當年承包工程所剩餘移置之土石。上
    訴人於原審自承於事隔多年後清除雜草及開闢卡車行徑，將
    系爭土石移置，由此等事實已足認將使地形地物加以變更，
    難免有影響自然環境之虞，尚難以部分土石為上訴人多年前
    所堆置而受影響。故原審以上訴人未向被上訴人申請許可，
    即僱工將系爭土石挖取移置，自有土石採取法第36條之適用
    等情，尚無不合。次查上訴人所為對自然環境將造成影響，
    應申請主管機關許可，盡量避免對自然環境影響之程度，此
    為上訴人應注意能注意，竟疏於注意而有本案違章之行為，
    已難辭其過失責任。核上開上訴意旨對其有無故意過失之事
    實爭執，係就原審取捨證據、認定事實之職權行使，指摘其
    為不當，其餘爭執，係就原審已論斷者，泛言未論斷，或就
    原審所為論斷，泛言其論斷矛盾，而非具體表明合於不適用
    法規、適用法規不當、或行政訴訟法第243條第2項所列各款
    之情形，難認對該判決之如何違背法令已有具體之指摘。依
    首揭說明，應認其上訴為不合法。另查上訴人於原審自承於
    事隔多年後清除雜草及開闢卡車行徑，將多年堆置之系爭土
    石移置，此等事實已足認將使地形地物加以變更，難免有影
    響自然環境之虞，已如前述。故系爭土石是否與土地已經附
    合而成為土地之重要部分，與本案判決結果已不生影響。原
    判決就此之論述尚屬贅論，上訴意旨以此指摘原判決適用法
    規不當，亦難認為已對原判決之違背法令有具體之指摘。併
    此敘明。
三、據上論結，本件上訴為不合法，依行政訴訟法第249條第1項
    前段、第104條、民事訴訟法第95條、第78條，裁定如主文
    。
中　　華　　民　　國　　96　　年　　12　　月　　31　　日
                    最高行政法院第一庭
                        審判長法官　高　啟　燦
                              法官　黃　璽　君
                              法官　廖　宏　明
                              法官　楊　惠　欽
                              法官　林　樹　埔
以  上  正  本  證  明  與  原  本  無  異
中　　華　　民　　國　　96　　年　　12　　月　　31　　日
　　　　　　　　　　　　　　　書記官　彭　秀　玲
